臺灣臺中地方法院刑事判決　　　　　　　　　　　　　九十四年度訴字第四四七號
　　公　訴　人　臺灣臺中地方法院檢察署檢察官
　　被　　　告　甲○○
右列被告因毒品危害防制條例案件，經檢察官提起公訴（九十三年度毒偵字第五一０
五號），經本院合議庭裁定由受命法官獨任進行簡式審判程序，判決如左：
    主  文
甲○○施用第一級毒品，累犯，處有期徒刑柒月；又連續施用第二級毒品，累犯，處
有期徒刑陸月。應執行有期徒刑拾壹月。
    犯罪事實
一、甲○○前於民國八十八年間，因贓物案件，經臺灣士林地方法院以八十八年度易
    字第九七九號判決判處有期徒刑三月確定，又因轉讓第二級毒品案件，經該院以
    八十八年度訴字第五五三號判決判處有期徒刑一年確定；再因施用第二級毒品案
    件，經該院內湖簡易庭以八十九年度湖簡字第一九五號判決判處有期徒刑五月確
    定，前開三罪經法院裁定應執行有期徒刑一年六月確定，經入監執行後，於九十
    年九月七日因縮短刑期假釋付保護管束出監，於九十年十二月六日始因縮刑期滿
    假釋未經撤銷而執行完畢。又前因施用毒品案件，經臺灣士林地方法院檢察署檢
    察官聲請臺灣士林地方法院以八十八年度毒聲字第三二五號裁定送臺灣士林看守
    所附設勒戒處所觀察、勒戒後，認無繼續施用毒品之傾向，而由該署檢察官於八
    十八年三月八日以八十八年度偵字第二一八０號不起訴處分確定；復因施用毒品
    案件，經臺灣士林地方法院檢察署檢察官聲請臺灣士林地方法院裁定送觀察、勒
    戒，由該院以八十八年度毒聲字第二四三一號裁定送觀察、勒戒後，認有繼續施
    用毒品傾向，再經臺灣士林地方法院檢察署檢察官聲請臺灣士林地方法院裁定令
    入戒治處所施以強制戒治並提起公訴，而由該院裁定令入戒治處所施以強制戒治
    一年，並由該院內湖簡易庭以八十九年度湖簡字第一九五號判決判處有期徒刑五
    月確定。嗣甲○○經送臺灣臺北戒治所強制戒治，已滿三月，其成效經評定為合
    格，無繼續戒治之必要，由該院以八十九年度毒聲字第五七號裁定停止戒治，所
    餘戒治期間，付保護管束，遂於八十九年七月十二日停止戒治出所，俟九十年一
    月九日始保護管束期滿而強制戒治執行完畢。詎仍不思戒絕毒品，於強制戒治執
    行完畢釋放後五年內，復基於施用第一級毒品海洛因之犯意，於九十三年十月二
    十九日晚上，在臺中市○○路友人住處，以將第一級毒品海洛因摻入香菸中，再
    點火使生煙霧後，以口鼻吸入之方式，施用第一級毒品海洛因一次。另基於施用
    第二級毒品甲基安非他命之概括犯意，自九十三年十月十七日起，至同年月三十
    一日晚上九時許止，在其友人上址住處，以將第二級毒品甲基安非他命置於玻璃
    球吸食器內，以火燒烤產生燻煙，再吸食該燻煙之方式，約每隔五日施用一次，
    連續施用安非他命數次；嗣為警於九十三年十一月一日查獲，經採集其尿液送驗
    結果呈安非他命、甲基安非他命及嗎啡陽性反應。
二、案經臺中縣警察局東勢分局報告臺灣臺中地方法院檢察署檢察官偵查起訴。
    理  由
一、右揭犯罪事實，業據被告甲○○於本院審理時坦承不諱，且被告為警查獲後，經
    採尿送驗以氣相層析質譜儀（ＧＣ／ＭＳ）確認結果，確係呈安非他命、甲基安
    非他命及嗎啡（按嗎啡經化學合成可製得海洛因，海洛因施打入人體後，經新陳
    代謝作用又可分解成嗎啡，故海洛因在進入人體後，均以嗎啡型態排於尿液中）
    陽性反應，有中山醫學大學附設醫院藥物濫用檢測中心出具之檢驗報告一紙在卷
    可證。又被告前因施用毒品案件，經臺灣士林地方法院檢察署檢察官聲請臺灣士
    林地方法院以八十八年度毒聲字第三二五號裁定送臺灣士林看守所附設勒戒處所
    觀察、勒戒後，認無繼續施用毒品之傾向，而由該署檢察官於八十八年三月八日
    以八十八年度偵字第二一八０號不起訴處分確定；復因施用毒品案件，經臺灣士
    林地方法院檢察署檢察官聲請臺灣士林地方法院裁定送觀察、勒戒，由該院以八
    十八年度毒聲字第二四三一號裁定送觀察、勒戒後，認有繼續施用毒品傾向，再
    經臺灣士林地方法院檢察署檢察官聲請臺灣士林地方法院裁定令入戒治處所施以
    強制戒治並提起公訴，而由該院裁定令入戒治處所施以強制戒治一年，並由該院
    內湖簡易庭以八十九年度湖簡字第一九五號判決判處有期徒刑五月確定。嗣甲○
    ○經送臺灣臺北戒治所強制戒治，已滿三月，其成效經評定為合格，無繼續戒治
    之必要，由該院以八十九年度毒聲字第五七號裁定停止戒治，所餘戒治期間，付
    保護管束，遂於八十九年七月十二日停止戒治出所，俟九十年一月九日始保護管
    束期滿而強制戒治執行完畢等情，有被告之臺灣臺中地方法院檢察署刑案資料查
    註紀錄表及臺灣高等法院被告全國前案紀錄表各一份在卷可佐，是被告本件施用
    毒品海洛因及甲基安非他命犯行，確係於前揭強制戒治執行完畢釋放後五年內為
    之，均堪予認定。
二、核被告所為，係犯毒品危害防制條例第十條第一項之施用第一級毒品罪及同條例
    第十條第二項之施用第二級毒品罪。被告施用第一級毒品、第二級毒品前持有第
    一級毒品、第二級毒品之低度行為，應分別為其施用毒品之高度行為所吸收，均
    不另論罪。被告先後多次施用第二級毒品之行為，時間緊接，且所犯係構成要件
    相同罪名，顯係基於概括之犯意反覆為之，為連續犯，應以一罪論，並加重其刑
    ；公訴人雖僅就被告於九十三年十月三十一日晚上九時許施用第二級毒品部分起
    訴，惟被告其餘施用第二級毒品犯行與已起訴論罪部分有連續犯之裁判上一罪關
    係，為起訴效力所及，本院自得一併審理。被告所犯前開二罪間，犯意各別，構
    成要件互殊，應分論併罰。又查被告前於八十八年間，因贓物案件，經臺灣士林
    地方法院以八十八年度易字第九七九號判決判處有期徒刑三月確定，又因轉讓第
    二級毒品案件，經該院以八十八年度訴字第五五三號判決判處有期徒刑一年確定
    ；再因施用第二級毒品案件，經該院內湖簡易庭以八十九年度湖簡字第一九五號
    判決判處有期徒刑五月確定，前開三罪經法院裁定應執行有期徒刑一年六月確定
    ，經入監執行後，於九十年九月七日因縮短刑期假釋付保護管束出監，於九十年
    十二月六日始因縮刑期滿假釋未經撤銷而執行完畢，有被告之刑案資料查註紀錄
    表及臺灣高等法院被告全國前案紀錄表各一份附卷可考，其受有期徒刑執行完畢
    後，於五年內再犯本件有期徒刑以上之二罪，均為累犯，應加重其刑，並就施用
    第二級毒品犯行遞加重之。爰審酌被告經觀察、勒戒及強制戒治之處遇措施後，
    猶未能深切體認毒品危害己身之鉅，及早謀求脫離毒害之道，反而於出所後伺機
    再犯，未見有何收斂、警惕之意，足徵被告依賴毒品至深，自有使其接受相當時
    期監禁以敦化性情之必要，惟念及被告於法院審理時尚能坦承犯行，且施用毒品
    固戕害個人健康至深，然就他人權益之侵害仍屬有限，及其犯罪目的、手段、智
    識程度等一切情狀，分別量處如主文所示之刑，並定其應執行刑，以示懲儆。
據上論斷，應依刑事訴訟法第二百七十三條之一第一項、第二百九十九條第一項前段
，毒品危害防制條例第十條第一項、第二項、第二十三條第二項，刑法第十一條前段
、第五十六條、第四十七條、第五十一條第五款，判決如主文。
中      華      民      國    九十四    年      三      月      二      日
                              臺灣臺中地方法院刑事第十三庭
                                  法  官  許  月  馨
右正本證明與原本無異。
如不服本判決，應於判決送達後十日內向本院提出上訴狀，上訴於臺灣高等法院臺中
分院( 須附繕本 )。
                                  書記官
中      華      民      國    九十四    年      三      月      二      日
附錄論罪科刑法條
毒品危害防制條例第十條
施用第一級毒品者，處六月以上五年以下有期徒刑。
施用第二級毒品者，處三年以下有期徒刑。
